【裁判字號】    99,審訴,512
【裁判日期】    990226
【裁判案由】    損害賠償
【裁判全文】
臺灣臺北地方法院民事裁定             99年度審訴字第512號
原      告  丙○○
訴訟代理人  徐鈴茱律師
被      告  乙○○
            台新國際商業銀行股份有限公司
法定代理人  甲○○
上列當事人間損害賠償事件本院裁定如下：
    主  文
本件移送臺灣板橋地方法院。
    理  由
一、按訴訟之全部或一部，法院認為無管轄權者，依原告聲請或
    依職權以裁定移送於其管轄法院，民事訴訟法第28條第1項
    定有明文。又訴訟，由被告住所地之法院管轄。另因侵權行
    為涉訟者，得由行為地之法院管轄。而共同訴訟之被告數人
    ，其住所不在一法院管轄區域內者，各該住所在地之法院俱
    有管轄權。但依第4條至前條規定有共同管轄法院者，由該
    法院管轄，此於民事訴訟法第1條第1項、第15條及第20條亦
    有明文。由此觀之，關於共同訴訟之普通審判籍，僅於無民
    事訴訟法第20條但書規定之特別審判籍適用餘地時，方有其
    適用，若有特別審判籍存在時，原告自應向該特別審判籍所
    在地之法院起訴。
二、本件原告起訴主張：被告乙○○未經伊之同意，擅自模仿伊
    之筆跡盜簽「台新銀行投資國內外有價證券及信託運用指示
    書」，以伊之名義向被告台新國際商業銀行股份有限公司（
    下稱台新銀行）投資連動債。乙○○所為已違背伊之指示、
    為逾越權限之行為，造成伊美金5萬元之損害，依民法第535
    條及第544條，乙○○應負擔損害賠償責任。又乙○○為台
    新銀行江翠分行之受僱人，竟違背伊之指示，未取得伊之同
    意擅自冒簽伊之姓名申購雷曼兄弟連動債，而台新銀行應監
    督其受僱人不得擅自冒簽委託客戶知名，並隨時注意其代理
    投資產品之狀況，並向客戶隨時報告，乙○○之逾越權限行
    為，致生伊美金5萬元之損害，依民法第184條、第185條及
    第188條，乙○○與台新銀行自應負連帶損害賠償責任等語
三、經查，本件原告起訴之被告台新銀行及乙○○，其主營業所
    所在地及居住所分別在臺北市及高雄縣鳳山市，分屬本院及
    臺灣高雄地方法院所管轄，依民事訴訟法第20條本文規定，
    上開法院固俱有管轄權。惟依原告主張之事實，其係因乙○
    ○偽造文書之行為，而向台新銀行投資連動債，致受有損害
    ，而相對人乙○○任職於台新銀行江翠分行，且原告住所地
    亦在臺北縣板橋市，復經起訴狀載明，本件之侵權行為之行
    為地顯然在被告乙○○所屬之分行，則共同侵權行為地在臺
    灣板橋地方法院管轄區域內，堪予認定。揆諸前開說明，本
    件自應由因侵權行為涉訟之特別審判籍管轄法院即板橋地院
    管轄，而無民事訴訟法第20條本文規定，共同訴訟特別審判
    籍適用之餘地。玆原告向無管轄權之本院起訴，顯係違誤。
    爰依職權將本件移送於該管轄法院。
四、依首開法條裁定如主文。
中    華    民    國    99    年    2     月    26    日
                  民事第六庭    法  官  黃柄縉
以上正本係照原本作成
如對本裁定抗告須於裁定送達後10日內向本院提出抗告狀，並繳
納抗告費新臺幣1,000元
中    華    民    國    99    年    2     月    26    日
                                書記官  洪仕萱

司法院資訊處製作；財團法人民間司法改革基金會備份。
